臺灣彰化地方法院刑事判決　九十四年度易字第三二七號
　　公　訴　人　臺灣彰化地方法院檢察署檢察官
　　被　　　告　甲○○　男　七.
右列被告因違反商標法案件，經檢察官提起公訴（九十三年度偵
字第六七五一號），本院認有刑事訴訟法第二百七十三條之一第
一項之情形，而改依簡式審判程序判決如左：
        主  文
甲○○連續明知未得商標權人同意，於同一商品，使用相同之註
冊商標而販賣，處有期徒刑肆月，如易科罰金，以參佰元折算壹
日。
扣案之仿「DAVIDOFF」白色硬盒香菸壹佰柒拾包、仿「DAVIDOFF
」紅色硬盒香菸參拾包均沒收之。
        事  實
一、甲○○曾於民國九十二年十月間因違反商標法等案件，經本
    院於九十二年十二月十五日判處拘役五十日，並於九十三年
    二月二十七日易科罰金執行畢；又於九十三年五月間因違反
    商標法案件，經本院於九十三年六月十八日判處有期徒刑三
    月，並於九十三年八月十六日確定（尚未執行，未構成累犯
    ）。仍不知悔改，明知「DAVIDOFF」係屬瑞士商大衛朵夫公
    司所有之商標，並向前經濟部中央標準局（現改制為經濟部
    智慧財產局）申請核准註冊，而取得商標專用權，現仍在有
    效期間，且指定使於菸類等之專用商品，未經上開商標專用
    權人之授權或同意，不得於同一商品使用相同之註冊商標圖
    樣。其竟基於販賣仿冒商標菸品之概括犯意，自九十三年六
    月十八日前案判決後之某日起，以其在同月初在彰化縣花壇
    鄉某黃昏市場，向不詳姓名、年籍之成年男子購得之仿「
    DAVIDOFF」牌香菸（每條新臺幣【下同】二百二十元【一條
    十包】），未經商標專用權人之授權或同意，即在彰化縣秀
    水鄉○○路與文化街口等地，連續以仿「DAVIDOFF」牌香菸
    每條二百五十元（每包二十五元）之價格，售予不定之他人
    。嗣於九十三年八月二十一日九時十分許，在彰化縣秀水鄉
    ○○路與文化街口擺攤意圖販賣時，為警當場查獲，並扣得
    仿「DAVIDOFF」白色硬盒香菸一百七十包、仿「DAVIDOFF」
    紅色硬盒香菸三十包，始查悉上情。
二、案經彰化縣警察局鹿港分局報請臺灣彰化地方法院檢察署檢
    察官偵查起訴，本院認有刑事訴訟法第二百七十三條之一第
    一項之情形，而改依簡式審判程序審理。
        理  由
一、按除被告所犯為死刑、無期徒刑、最輕本刑為三年以上有期
    徒刑之罪或高等法院管轄第一審案件者外，於前條第一項程
    序進行中，被告先就被訴事實為有罪之陳述時，審判長得告
    知被告簡式審判程序之旨，並聽取當事人、代理人、辯護人
    及輔佐人之意見後，裁定進行簡式審判程序；除簡式審判程
    序及簡易程序案件外，第一審應行合議審判，刑事訴訟法第
    二百七十三條之一第一項、第二百八十四條之一分別定有明
    文。本件被告甲○○所涉係死刑、無期徒刑、最輕本刑為三
    年以上有期徒刑之罪或高等法院管轄第一審案件以外之罪，
    並於本院行準備程序時就被訴事實為有罪之陳述，本院合議
    庭依前揭規定，經評議結果，裁定改由一名法官獨任行簡式
    審判程序，先予敘明。
二、前揭犯罪事實，業據被告甲○○分別於警詢中及本院審理時
    坦承不諱。又「DAVIDOFF」為瑞士商大衛朵夫公司依法向前
    經濟部中央標準局（現改制為經濟部智慧財產局）申請核准
    註冊，而取得商標專用權，現仍在有效期間，有中央標準局
    商標註冊證等資料在卷可按。另扣案之香菸經送請商真股份
    有限公司鑑定結果，確屬仿冒品，有該公司九十三年八月三
    十日九三年營字第二一九號函附卷可憑。此外，復有彰化縣
    政府查獲違法嫌疑菸酒案件現場處理紀錄表一紙、扣案香菸
    照片一幀、及仿「DAVIDOFF」白色硬盒香菸一百七十包、仿
    「DAVIDOFF」紅色硬盒香菸三十包扣案可資佐證。堪信被告
    之自白與事實相符，本件事證業已明確，被告之犯行均堪以
    認定。
三、核被告所為，係犯商標法第八十二條販賣商標商品罪。被告
    先後多次犯行，時間緊接，所犯又係構成要件相同之罪名，
    顯係基於概括之犯意反覆為之，為連續犯，應依刑法第五十
    六條連續犯規定論以一罪，並均加重其刑。爰審酌被告犯罪
    之動機、目的係為圖一己之私利、手段、販賣之數量尚少、
    所生危害，及犯罪後已坦承犯行之態度，量處如主文所示之
    刑，並諭知易科罰金之折算標準，以示懲處。另扣案之仿「
    DAVIDOFF」白色硬盒香菸一百七十包、仿「DAVIDOFF」紅色
    硬盒香菸三十包，應依商標法第八十三條之規定宣告沒收之
    。
四、聲請簡易判決處刑書另以：被告甲○○基於意圖販賣之概括
    犯意，明知自九十三年六月初在彰化縣花壇鄉某黃昏市場，
    向不詳姓名、年籍之成年男子，以每條（十包）二百二十元
    之價格購得仿「DAVIDOFF」牌香菸後，即自九十三年六月初
    某日起，至九十三年六月十八日前案判決前止，連續以仿「
    DAVIDOFF」牌香菸每條二百五十元之價格售予不特定之人，
    因認被告涉有商標法第八十二條之罪嫌，並與前開起訴有罪
    部分有連續犯之裁判上一罪關係等語。訊據被告固坦承前開
    犯行，惟被告曾於九十三年五月間因違反商標法案件，經本
    院於九十三年六月十八日，以九十三年度彰簡字四二八號判
    處有期徒刑三月，並於九十三年八月十六日確定在案，有該
    案判決書一份附卷可按，上開聲請簡易判決處刑部分應與本
    院九十三年度彰簡字第四二八號違反商標法案件有連續犯之
    裁判上一罪關係，已為該案判決效力所及，與本件並無連續
    犯之裁判上一罪關係，惟聲請簡易判決處刑書認此部分與前
    開有罪部分，有連續犯之裁判上一罪關係，爰不另為免訴之
    判決，附予敘明。
據上論斷，應依刑事訴訟法第二百七十三條之一第一項、第二百
九十九條第一項前段，商標法第八十二條、第八十三條，刑法第
十一條前段、第五十六條、第四十一條第一項前段，罰金罰鍰提
高標準條例第二條，判決如主文。
本案經檢察官林裕斌到庭執行職務。
中　　華　　民　　國　　94　　年　　6 　　月　　13　　日
　　                  臺灣彰化地方法院刑事第一庭
                          法　　　官  陳  秋  錦
以上正本證明與原本無異。
如不服本判決，應於判決送達後10日內，向本院提出上訴狀（須
附繕本）。
中　　華　　民　　國　　94　　年　　6 　　月　　13　　日
                          法院書記官  于  淑  真
商標法第82條
明知為前條商品而販賣、意圖販賣而陳列、輸出或輸入者，處一
年以下有期徒刑、拘役或科或併科新臺幣 5 萬元以下罰金。
商標法第83條
犯前二條之罪所製造、販賣、陳列、輸出或輸入之商品，或所提
供於服務使用之物品或文書，不問屬於犯人與否，沒收之。
